DIEGO IGNACIO AVILÉS MILLANAO

INGENIERO CIVIL EN MINAS

Fecha de Nacimiento

21 de septiembre de 1992 (26 años)

Nacionalidad

Chileno

Estado Civil

Soltero

Idiomas

Español (Nativo), Inglés Medio

Rut

18.124.163-2

CONTACTO





Carmen Mena #965 Santiago, Chile.

HABILIDADES

- Adaptabilidad y buena comunicación para trabajo en equipo.
- Buen desempeño bajo presión.
- Mejoramiento continuo de competencias profesionales.
- Buena disposición ante labores asignadas.
- Perseverante y proactivo.
- Comprometido con la consecución de objetivos y actividades laborales.



PERFIL PROFESIONAL

Ingeniero Civil en minas de la Universidad de Santiago de Chile titulado con distinción máxima y Bachiller en ciencias básicas y Humanidades de la misma casa de estudios, con experiencia en determinación de indicadores para mejora de productividad de los procesos mediante aplicación de metodología *Lean* y promover la mejora continua de los procesos, además de conocimientos en gestión y administración de riesgos de Proyectos. Profesional destacado por ser proactivo, con buenas relaciones interpersonales y desempeño bajo presión, con capacidades de trabajo en equipo, gran adaptabilidad a diversos grupos de trabajo, generando el desarrollo de un buen clima laboral, con capacidad de integrar conocimientos y nuevas tecnologías. Compromiso con la consecución de los objetivos y las actividades laborales.



EXPERIENCIA PROFESIONAL

INGENIERO DE RIESGOS (DESSAU)/abril 2019 - presente

Vicepresidencia de Proyectos NNM. Rancagua.

- Ingeniero responsable de realizar proceso de facilitación de talleres multidisciplinarios, aplicando diversas técnicas de identificación, evaluación de riesgos y generación de planes de respuesta para mitigación de riesgos, para el proyecto en sus distintas etapas.
- Realización de análisis cuantitativo de riesgos con software especializado (@risk).
- Promover e incorporar la gestión de riesgos en contratos mayores (>50 MUSD), en etapas de formación y ejecución de contratos.
- Comunicar y reportar oportunamente el nivel de cumplimiento de planes y controles establecidos.

INGENIERO DE PRODUCTIVIDAD Y GESTIÓN (DESSAU)/noviembre 2018 – marzo 2019

Vicepresidencia de Proyectos NNM. Rancagua.

- Ingeniero responsable del planeamiento y cumplimiento de avances programados, reportando las desviaciones encontradas, así mismo, relevar la información de campo para determinar la productividad de los procesos y equipos de la operación minera, informando a las áreas relacionadas de incidentes o incumplimientos que puedan afectar a la operación.
- Realizar reporte semanal a Gerencia sobre estado de frentes en obras interior mina, rendimientos y mejoras de productividad.
- Materializar a través de índices de gestión la eficiencia de la productividad de los avances de desarrollos horizontales y en las actividades de Fracturamiento Hidráulico para la posterior toma de decisiones.
- Levantar indicadores para mejorar la productividad, rendimientos y promover la mejora continua de los procesos.
- Participación en comisión de equipo técnico en preparación y evaluación de gestión claims.

MEMORISTA CODELCO/febrero 2018 – Julio 2018

Vicepresidencia de Proyectos NNM. Rancagua.

- Desarrollo del tema "Factores Claves para Aumento de Productividad en Ciclos de Desarrollos Horizontales". Proyecto Andes Norte Nuevo Nivel Mina, evaluando situación base, para proponer mejoras en los ciclos de desarrollos horizontales implementando la mejora continua en los procesos, logrando aumentar los rendimientos obtenidos y el tiempo efectivo.
- Generación y administración de base de datos y monitoreo de estado frentes críticas en Proyecto Nuevo Nivel Mina.
- Materializar a través de índices de gestión la eficiencia de la productividad de los avances de desarrollos horizontales para la toma de decisiones.
- Análisis de las principales variables de desempeño con el fin de potenciar la gestión mensual y proyectar los resultados de la compañía.



FORMACIÓN ACADÉMICA

Año: 2018 - septiembre - Titulación Ingeniero Civil en Minas - Universidad de Santiago de Chile.

Año: 2013 - 2017 - Egresado Ingeniería Civil en Minas - Universidad de Santiago de Chile.

Año: 2011 - 2013 - Bachiller Ciencias y Humanidades - Universidad de Santiago de Chile.

Año: 2007 - 2010 - Enseñanza media Colegio Santo Cura de Ars.

Año: 1998 - 2006 - Enseñanza básica Colegio Santo Cura de Ars



ABILIDADES TÉCNICAS

- Manejo en softwares como Autocad, Minesight, Microsoft Power Bl.
- Nivel intermedio de Microsoft Office (Word, Excel, Power Point).
- Primavera P6 Nivel Usuario.



(ACTIVIDADES EXTRAPROGRAMÁTICAS

- Participación en equipo encargado de la elaboración de control de inventario para empresa Yamaha Nichimar Itda. Encargado de elaboración de Dashboard mediante herramienta Power BI. Febrero 2017 – Junio 2018.
- Profesor particular de física y matemática para jóvenes de enseñanza media y superior. 2012 2014.
- Ayudante de física I para ingeniería en Universidad de Santiago, entre marzo 2014 y diciembre 2014.
- Participación en actividades deportivas de baloncesto en equipo enseñanza media. 2007 2010.



REFERENCIAS LABORALES

Sr. Rodrigo Pozo Quijada.

Jefe Innovación y Gestión.

Codelco Vicepresidencia de Proyectos Nuevo Nivel Mina.

RPozo001@codelco.cl

(+569) 77081531.

Sr. Ale Yamal Baza Herrera

Especialista avanzado de Riesgos y Control.

Codelco Vicepresidencia de Proyectos Nuevo Nivel Mina.

ABaza@codelco.cl

(+569) 88180337.

Sr. Fredy Varas Varas

Director Senior de Construcción y Montaje.

Codelco Vicepresidencia de Proyectos Nuevo Nivel Mina.

FVaras@codelco.cl

(+569) 98375754.